臺灣高雄地方法院刑事裁定
111年度聲字第2144號
聲  請  人  臺灣高雄地方檢察署檢察官
受  刑  人  向書量




上列聲請人因受刑人數罪併罰有二裁判以上，聲請定其應執行之
刑（111年度執聲字第1723號），本院裁定如下：
    主  文
向書量犯如附表所示之拾捌罪，所處各如附表所載之刑，應執行
有期徒刑陸年捌月。
    理  由
一、聲請意旨略以：受刑人向書量因犯如附表所示之18罪，先後
    判決確定如附表，應依刑法第50條、第53條及第51條第5款
    之規定，定其應執行之刑，爰依刑事訴訟法第477條第1項聲
    請裁定等語。
二、按刑法第2條第1項規定：「行為後法律有變更者，適用行為
    時之法律。但行為後之法律有利於行為人者，適用最有利於
    行為人之法律」。本件受刑人犯如附表編號3所示行為後，
    刑法第50條關於數罪併罰之規定，業於民國102年1月23日修
    正公布，並於同年月25日施行。修正前刑法第50條規定：「
    裁判確定前犯數罪者，併合處罰之」，修正後刑法第50條增
    訂第1項但書及第2項規定：「裁判確定前犯數罪者，併合處
    罰之。但有下列情形之一者，不在此限：一、得易科罰金之
    罪與不得易科罰金之罪。二、得易科罰金之罪與不得易服社
    會勞動之罪。三、得易服社會勞動之罪與不得易科罰金之罪
    。四、得易服社會勞動之罪與不得易服社會勞動之罪」、「
    前項但書情形，受刑人請求檢察官聲請定應執行刑者，依第
    51條規定定之」，是修正後刑法已確立數罪併罰案件之適用
    範圍，對於裁判前所犯數罪存有修正後刑法第50條第1項但
    書各款所列情形時，除受刑人請求檢察官聲請定應執行刑者
    外，已不得併合處罰之。是依修正後規定，於裁判前所犯數
    罪兼有得易科罰金之罪與不得易科罰金之罪時，其是否依刑
    法第51條定應執行刑，繫於受刑人之請求與否，而非不問受
    刑人之利益與意願，一律併合處罰之，經比較新舊法結果，
    以新法較有利於受刑人，本件自應適用修正後刑法第50條規
    定。
三、按數罪併罰，有2裁判以上者，依刑法第51條之規定，定其
    應執行之刑，又數罪併罰，分別宣告其罪之刑，如宣告多數
    有期徒刑者，於各刑中之最長期以上，各刑合併之刑期以下
    ，定其刑期，但不得逾30年，刑法第53條、第51條第5款分
    別定有明文。再得易科罰金之罪與不得易科罰金之罪，經受
    刑人請求檢察官聲請定應執行刑者，依第51條規定定之，亦
    為刑法第50條第1項但書第1款、第2項所明定。末按法律上
    屬於自由裁量之事項，有其外部性界限及內部性界限，並非
    概無拘束。依據法律之具體規定，法院應在其範圍選擇為適
    當之裁判者，為外部性界限；而法院為裁判時，應考量法律
    之目的，及法律秩序之理念所在者，為內部性界限。法院為
    裁判時，二者均不得有所踰越，是數罪併罰，有二裁判以上
    ，定其應執行之刑時，固屬法院自由裁量之事項，然仍應受
    前揭外部性界限及內部性界限之拘束（最高法院80年台非字
    第473號、93年度台非字第192號刑事裁判意旨可參）。
四、經查，本件受刑人所犯如附表所示之18罪，業經判處各如附
    表所示之刑，並於如附表所示之日期確定在案，且附表編號
    1至17所示之罪，曾經定應執行有期徒刑6年6月確定，有如
    附表所示案件之判決書、裁定及臺灣高等法院被告前案紀錄
    表在卷可佐。經核，受刑人本件所犯有期徒刑之罪，有得易
    科罰金之罪（即編號1、2、16、18）及不得易科罰金之罪（
    即編號3至15、17），依刑法第50條第1項但書第1款之規定
    ，本不得定應執行刑，然受刑人已具狀請求檢察官就附表所
    示各罪聲請定其應執行刑，此有臺灣高雄地方檢察署受刑人
    是否同意聲請定執行刑調查表1份附卷為憑，合於刑法第50
    條第2項之規定，且受刑人所犯如附表所示各罪，符合刑法
    第50條第1項所定得予定執行刑之要件，本院認本件聲請核
    屬正當。復依前揭最高法院裁判意旨，本院就附表所示案件
    ，再為定應執行刑之裁判時，自應受前開裁判所為定應執行
    刑內部界限之拘束，即不得重於上開曾經定應執行刑之罪所
    示定應執行刑與其餘各罪所示判決刑度加計之總和即有期徒
    刑7年（計算式：6年6月＋6月＝7年）。爰考量受刑人所犯之
    罪，均為竊盜案件，犯罪時間大多介於105年至106年間（僅
    附表編號3之罪為99年間所犯），前已有犯竊盜等罪入出監
    矯正之前科紀錄等情，定其應執行之刑如主文所示。
五、爰依刑事訴訟法第477條第1項，刑法第50條第2項、第53條
    、第51條第5款，裁定如主文。
中　　華　　民　　國　　111 　年　　12　　月　　 6　　日
                  刑事第九庭    法　官  張瀞文
以上正本證明與原本無異。
如不服本裁定，應於收受送達後5 日內向本院提出抗告狀。
中　　華　　民　　國　　111 　年　　12　　月　　6 　　日
　　　　　　　　　　　　　　　　書記官  張惠雯
附表：
編號 罪名 宣告刑 犯罪日期 最後事實審  確定判決      法院及案號 判決日期 法院及案號 確定日期 1 竊盜 有期徒刑4月，如易科罰金，以新臺幣1,000元折算1日 106年1月30日 本院106年度易字第373號 106年7月31日 本院106年度易字第373號 106年8月29日 2 竊盜 有期徒刑4月，如易科罰金，以新臺幣1,000元折算1日 106年1月22日 本院106年度易字第373號 106年7月31日 本院106年度易字第373號 106年8月29日 3 竊盜 有期徒刑7月 99年10月13日 本院106年度易字第373號 106年7月31日 本院106年度易字第373號 106年8月29日 4 竊盜 有期徒刑7月 105年10月4日 本院106年度易字第373號 106年7月31日 本院106年度易字第373號 106年8月29日 5 竊盜 有期徒刑7月 106年3月6日 本院106年度易字第373號 106年7月31日 本院106年度易字第373號 106年8月29日 6 竊盜 有期徒刑8月 106年1月16日 本院106年度易字第373號 106年7月31日 本院106年度易字第373號 106年8月29日 7 竊盜 有期徒刑8月 106年4月20日 本院106年度易字第373號 106年7月31日 本院106年度易字第373號 106年8月29日 8 竊盜 有期徒刑8月 106年4月20日 本院106年度易字第373號 106年7月31日 本院106年度易字第373號 106年8月29日 9 竊盜 有期徒刑10月 106年3月13日 本院106年度易字第373號 106年7月31日 本院106年度易字第373號 106年8月29日 10 竊盜 有期徒刑7月 106年3月11日 本院106年度審易字第1369號 106年9月1日 本院106年度審易字第1369號 106年9月26日 11 竊盜 有期徒刑8月 106年4月18日 本院106年度審易字第1587號 106年9月29日 本院106年度審易字第1587號 106年10月31日 12 竊盜 有期徒刑9月 105年12月29日 本院106年度審易字第1634號 106年10月27日 本院106年度審易字第1634號 106年11月28日 13 竊盜 有期徒刑8月 105年11月4日 本院106年度審易字第1634號 106年10月27日 本院106年度審易字第1634號 106年11月28日 14 竊盜 有期徒刑7月 105年10月17日 本院106年度審易字第1634號 106年10月27日 本院106年度審易字第1634號 106年11月28日 15 竊盜 有期徒刑8月 105年8月26日 本院106年度審易字第1634號 106年10月27日 本院106年度審易字第1634號 106年11月28日 16 竊盜 有期徒刑4月，如易科罰金，以新臺幣1,000元折算1日 105年10月17日 本院106年度審易字第1634號 106年10月27日 本院106年度審易字第1634號 106年11月28日 17 竊盜 有期徒刑9月 106年3月19日 本院108年度審易字第196號 108年3月13日 本院108年度審易字第196號 108年4月9日 18 竊盜 有期徒刑6月，如易科罰金，以新臺幣1,000元折算1日 106年3月25日 本院111年度審易字第710號 111年8月24日 本院111年度審易字第710號 111年10月6日 備註 附表編號1至17所示之罪，曾經定應執行有期徒刑6年6月確定。